# 求教陈版主关于交易性金融资产和其他权益工具投资的核算

提问人：sjdemb 时间：2022-04-28 14:38:34
想请教陈版主金融资产核算和长期股权投资核算的几种情形。
目前碰到几项核算：
1.我司以LP的身份参投（25%）一家私募股权基金，决策安排方面对基金有重大影响，基金主要投资未上市公司股权，基金有投资期和退出期的约定，未来投资项目有上市计划，我司该笔账务处理计入长期股权投资（权益法）是否合适？
2.我司参与一笔股权投资项目，比例5%以下，在投资协议中约定有未来 5 年内的上市计划，以及相关对赌条款，这种投资核算计入交易性金融资产是否合适，是否可以计入其他权益投资工具，有什么利弊？
问了几家合作的所，感觉回答不一。

回答人：chenyiwei
1 、对于所投资的合伙企业有重大影响的，因为投资对象不是公司制企业，所投资的工具也不符合发行方权益工具的定义，故一般列报为其他非流动资产，后续计量可采用权益法。
2 、此类以持有至被投资企业上市后出售获利为目的的投资，应作为以公允价值计量且其变动计入损益的金融资产，列报为其他非流动金融资产。不建议指定为其他权益工具投资，主要问题是未来的增值收益不能转入损益，并且如果作出该指定，则嵌入的对赌条款需单独作为衍生金融资产核算，过于复杂。

提问人：sjdemb 时间：2022-06-30 11:01:01
如果参与上市公司的定增（比例1%左右），这种是否只能计入以公允价值计量，变动计入当期损益，用这种方式计量，年末如果股价下跌较多，会对当期利润产生较大影响，是否有其他科目可以考虑计入。

回答人：chenyiwei
通常情况下是如此，因为一般参与目的是解禁后出售获利。

提问人：sjdemb 时间：2022-07-06 08:43:37
谢谢陈老师，还有个问题，公司作为投资人认购了一笔 1 年期知识产权支持票据，定期付息，到期还本，虽然在认购协议中可以提前赎回，但实际上有定向认购的意思在里面，提前赎回的可能性很小，这种应该怎么核算。

回答人：chenyiwei
该票据的合同现金流量特征是什么？是否满足本金+利息的基本借贷安排？如果是则属于债权投资性质，因为是 1 年期，所以列报为其他流动资产。